【裁判字號】    95,上訴,789
【裁判日期】    950802
【裁判案由】    違反槍砲彈藥刀械管制條例等
【裁判全文】
臺灣高等法院臺中分院刑事判決         95年度上訴字第789號
上  訴  人
即  被  告  乙○○
                    （另案於臺灣臺中監獄執行中）
選任辯護人  張繼準  律師
            張績寶  律師
上列上訴人因違反槍砲彈藥刀械管制條例等案件，不服臺灣南投
地方法院94年度訴字第475號中華民國95年3月7日第一審判決 （
起訴案號：臺灣南投地方法院檢察署94年度偵字第1425號、第14
26號、第1427號、第1781號、第1782號；移送併案案號：94年度
偵字第2839號），提起上訴，本院判決如下：
    主  文
原判決關於被告乙○○有罪部分均撤銷。
乙○○連續販賣第二級毒品，累犯，處有期徒刑柒年陸月，扣案
如附表三(二)編號1所示之物沒收銷燬之，如附表三(二)編號2至4 所
示之物均沒收之，販賣毒品所得新台參仟元沒收之，如全部或一
部不能沒收時，以其財產抵償之；又未經許可持有子彈，累犯，
處有期徒刑壹年，併科罰金新台幣拾萬元，罰金如易服勞役，以
新臺幣玖佰元即銀元參佰元折算壹日，扣案如附表二編號2 、附
表三(一)編號4、5所示之物均沒收；又未經許可，製造其他可發射
子彈具有殺傷力之槍枝，累犯，處有期徒刑柒年，併科罰金新台
幣伍拾萬元，罰金如易服勞役，以罰金總額與陸個月之日數比例
折算，扣案如附表一、附表二編號1、3、4、附表三(一)編號1至 3
及編號6至23所示之物均沒收。 主刑部分應執行有期徒刑拾伍年
，併科罰金新台幣伍拾伍萬元，罰金如易服勞役，以罰金總額與
陸個月之日數比例折算。
    事  實
一、乙○○前因施用第二級毒品案件，經法院判處有期徒刑 4月
    確定，復因違反槍砲彈藥刀械管制條例案件，經法院判處有
    期徒刑1年2月，併科罰金新台幣（下同）3萬元確定，上開2
    罪接續執行，於民國92年8月7日縮刑期滿執行完畢；又因施
    用第二級毒品案件，經法院判處有期徒刑6月確定，於93年9
    月21日易科罰金執行完畢；再因施用第二級毒品及誣告等案
    件，分別經法院判處有期徒刑8月、5月確定，現仍在監執行
    中。
二、乙○○基於意圖販賣第二級毒品甲基安非他命（起訴書誤載
    為安非他命，應予更正）以營利之概括犯意，以其持用之00
    00000000號、0000000000號（未扣案）行動電話為聯絡工具
    ，連續販賣第二級毒品甲基安非他命予丙○○：
  (1)94年1月20日23時35分許，丙○○持用 0000000000號行動電
    話撥打乙○○所使用之0000000000號行動電話欲購買甲基安
    非他命，然因故未能完成交易而未遂。
  (2)94年1月22日21時許，丙○○持用 0000000000號行動電話撥
    打乙○○所使用之0000000000號行動電話，欲購買甲基安非
    他命，然因故未能完成交易而未遂。
  (3)94年4月13日中午某時許，丙○○持用 0000000000號行動電
    話撥打乙○○使用之0000000000號行動電話，在南投縣草屯
    鎮飛狗巴士附近之便利商店，向乙○○購買甲基安非他命，
    乙○○得款三千元。
三、乙○○另基於未經許可持有子彈之犯意，於不詳之時日起，
    未經許可持有附表二編號2及附表三(一)編號4、5 之制式子彈
    共8顆； 又基於製造可發射子彈具有殺傷力槍枝及子彈之犯
    意，於93年11月中旬前某日起，在不詳之處所，以其所有如
    附表三(一)編號8至23之工具1批，以玩具手槍換裝土造金屬槍
    管或將金屬槍管車通，而將玩具手槍製造成如附表ㄧ編號 1
    、附表二編號1、附表三(一)編號1至3 之可發射子彈，且具殺
    傷力之改造槍枝；及將彈殼裝上金屬彈頭，改造成如附表ㄧ
    編號2、附表二編號3、附表三(一)編號6、7之土造子彈，惟均
    因不具殺傷力而未遂。乙○○於持有上開制式子彈及製造槍
    彈成品後，除附表三(一)編號1至7外，餘均分別寄藏於：
  (1)於93年11月中旬某日， 在南投縣草屯鎮○○路47之41號4樓
    甲○○租屋處，將附表一之槍彈交給甲○○代為保管寄藏，
    嗣為警於同年12月3日凌晨3時45分許在上址查獲，並扣得上
    開槍彈（甲○○違反槍砲彈藥刀械管制條例案件，業經原審
    法院判刑確定）。
  (2)於94年3月初某日，在南投縣草屯鎮○○路南岸巷 14號丙○○住處之巷口，將附表二之槍彈及空彈殼交由丙○○寄藏保
    管（丙○○寄藏部分業經原審法院判決確定）。
  (三)丙○○遭查獲後，向警供述其槍彈及毒品來源均為乙○○，
    並帶同警方至乙○○位於草屯鎮○○街55號4樓之11 住所附
    近埋伏。嗣於 94年4月14日凌晨零時30分許，適乙○○欲下
    樓外出，並將置於客廳桌上如附表四編號1、3所示之毒品囑
    同行之林欣邦代拿，而林欣邦竟分別基於持有第一級毒品海
    洛因及第二級毒品甲基安非他命，將如附表四編號1、3之毒
    品拿取後置於口袋內而持有之（林欣邦持有毒品部分，業據
    原審法院判決確定，毒品沒收銷燬部分並執行完畢）；埋伏
    之員警見乙○○、林欣邦等人出現，隨即出示證件、表明身
    分趨前臨檢盤查，林欣邦主動將乙○○前述交其持有之海洛
    因及甲基安非他命交由警方；警方繼前往乙○○位於該處 4
    樓之11房間內執行搜索，當場查獲如附表三所示之物，因而
    知悉上情。
四、案經臺灣南投地方法院檢察署檢察官指揮內政部警政署刑事
    警察局偵六隊第一組、南投縣政府警察局刑事警察隊、草屯
    分局移送、報告臺灣南投地方法院檢察署檢察官偵查起訴及
    移送併案審理。
    理  由
一、證據能力部分
  (一)證人洪宗智於警詢時之陳述，係被告以外之人於審判外之言
    詞陳述，依刑事訴訟法第一百五十九條第一項之規定，不得
    作為證據。
  (二)按被告以外之人於檢察事務官、司法警察官或司法警察調查
    中所為之陳述，與審判中不符時，其先前之陳述具有較可信
    之特別情況，且為證明犯罪事實存否所必要者，得為證據，
    刑事訴訟法第一百五十九條之二定有明文。證人丙○○於九
    十四年四月十三日警詢時之指證，固屬審判外之陳述。但查
    ：
    I丙○○於原審審理時結稱： 94年1月20日或22日、23日有
      打被告0000000000的手機，但不是要買毒品，是被告向我
      借車云云 （參原審卷第197頁），核與其於警詢時指證上
      開時間係以電話與被告聯絡購買毒品等情不符，然參酌下
      列九十四年一月二十日、二十日通訊譯文內容，顯與借車
      無關。
    II丙○○於九十四年一月二十日十五時四十六分，確以上開
      電話與被告聯絡借車之事，其內容為：「（被告：我等一
      下過去拿東西，那車子借我」「丙○○：好」等語，有譯
      文附偵查卷可憑，且聯絡毒品購買與借車，在事理上併行
      不悖，並不衝突；丙○○於警詢之供述較接近案發時間，
      記憶較為清晰，且均又明確指證如何與被告聯繫購買毒品
      ，參酌丙○○於原審審理中丙○○仍結證稱：甲基安非他
      命是向乙○○買的，向他買過三、四次但交易沒成功，只
      有查獲當日之九十四年四月十三日中午買三千元等語，是
      就上開不符部分，警詢之供述具有較可信之特別情況，且
      為證明犯罪事實存否所必要，揆之首揭規定，得作為證據
      。
  (三)當事人、代理人或辯護人於法院調查證據時，知有第一百五
    十九條第一項不得為證據之情形，而未於言詞辯論終結前聲
    明異議者，視為同意作為證據，刑事訴訟法第一百五十九條
    之五第二項亦定有明文。查證人庚○○、張聖國、陳俊豪、
    己○○警詢時之陳述，雖屬被告以外之人於審判外之言詞陳
    述，惟被告乙○○及其辯護人，未於言詞辯論終結前聲明異
    議，依首揭規定，視為同意將該等陳述作為證據，且審酌該
    等言詞陳述作成時，並無證據係違法取得等情況，認證人前
    開言詞陳述得為證據。
二、被告販賣毒品安非他命部分：
    訊據被告乙○○矢口否認有何販賣第二級毒品甲基安非他命
    予丙○○之犯行，辯稱：扣案如附表三(二)編號1、2、4 之物
    品是丙○○於 94年4月13日中午拿到其住處藏放，且丙○○
    於原審審理中亦證稱 94年1月20、22日伊與丙○○之電話對
    話是討論借車之事云云。本院查：
  (一)證人丙○○於九十四年四月十三日警詢時證稱：「我只施用
    安非他命。我從兩星期前開始施用，最近一次於今天十三日
    十六時許於我家房間內施用」「我是於今天十三日時十二時
    許以新台幣三千元跟乙○○購買的」「我持0000－00
    0000打乙○○所持行動電話0000－000000給
    乙○○，稱要去找他，他叫我到草屯鎮○○路飛狗巴士站前
    當場交給我」「（問：你是否有於九十四年一月二十日二十
    三時五十分持用0000－000000撥打0000－0
    00000行動電話給乙○○，問乙○○在哪裡，他回答在
    許仔那裡，你說弄個來治一下，我等一下下去，為何事？）
    答：那是我要跟乙○○買毒品」「（問：你是否有於九十四
    年一月二十二日二十一時一六分持用0000－00000
    0撥打0000－000000行動電話給乙○○，問乙○○在哪裡，他回答在番仔塘這裡，你說台中朋友要過來，他
    問你要多少，你稱我不知道，小粒的而已是為何事？）答：
    那是我要跟乙○○購買毒品，可是沒有成交，因那是朋友叫
    我問乙○○安非他命價錢而已」「（問：你是否有於九十四
    年一月二十二日二十一時二十三分持用0000－0000
    00撥打0000－000000行動電話給乙○○，你弄
    個半粒，讓我們兩個用半個，那裡有沒有管子，是為何事？
    ）答：我打電話給乙○○要購買安非他命」等語（九四偵一
    四二六卷第五至六頁）；再於九十四年四月十四日檢察官偵
    查訊問時證稱：「第一次是九十三年一月初要跟他買三千元
    ，但是他告訴我他人在外面不方便，第二次就是昨天中午十
    二點多在草屯鎮飛狗巴士附近的便利商店，向他買三千元安
    非他命」「（問：你平常使用之行動電話號碼？）答：00
    00－000000」等語（九四偵一四二六卷第三二至三
    四頁）。另於原審審理中丙○○亦結證稱：甲基安非他命是
    向乙○○買的，向他買過三、四次但交易沒成功，只有查獲
    當日之九十四年四月十三日中午買三千元等語。
  (二)依下列證據足以佐證，證人丙○○上開證詞與事實相符
  (1)依被告乙○○於九十四年四月十四日警詢時之供述：「我使
    用之行動電話門號有0000-000000、0000-000000、0000-000
    000 等三支，這三支門號均是以我名義申請，均為我使用」
    等語，被告所持用０９１２─４９３３４４號行動電話確與
    丙○○所持用0000－000000號行動電話為下述對
    話等情，業據被告供承在卷，核與丙○○所述前開情節相符
    （Ａ為被告，Ｂ為丙○○）：
    I九十四年一月二十日下午二十三時三十五分
      Ｂ：你在哪？
      Ａ：在許仔這。
      Ｂ：弄個來治一下，我等一下下去
      Ａ：好。
    II九十四年一月二十二日下午二十一時十六分
      Ｂ：你人在哪裡？
      Ａ：在番仔塘這裡。
      Ｂ：那我等一下打給你，我在台中的朋友要過來。
      Ａ：你要多少？
      Ｂ：我不知，小粒的而已啦。
      Ａ：小粒的，那你等一下再打，我看我在哪裡。
      Ｂ：好。
    III九十四年一月二十二日下午二十一時四十分
      Ｂ：你弄半個啦，讓我們兩個半個。
      Ａ：好。
      Ｂ：你那裡有沒有管子。
      Ａ：好。
      Ｂ：你繞過來我們巷子，我自己出來就好。
      Ａ：好。
  (2)丙○○於九十四年四月十三日為警查獲後，經採尿送驗結果
    ，呈甲基安非他命陽性反應，此有本院卷附之毒品危害防制
    條例真實姓名對照表及詮昕科技股份有限公司九十四年四月
    二十六日報告編號00000000號濫用藥物尿液檢驗報
    告可證。就被告與丙○○九十四年四月十三日之交易情形固
    乏電話錄音可佐，然當日被告確與丙○○見面，業據被告坦
    認在卷，丙○○於當日為警查獲後，經警採集其尿液檢驗結
    果，呈甲基安非他命反應，亦見前述；參酌丙○○與被告及
    其女友下列電話對話錄音譯文內容：
    I九十四年一月二十日下午十五時四十六分（Ｂ為丙○○）
      Ａ：我等一下過去拿東西，那車子借我。
      Ｂ：好。
    II九十四年一月二十三日，十二時三十三分（Ｂ為丙○○）
      Ｂ：你有沒有那個（安非他命吸食器）？我用電燈泡吃得
          很痛苦。
      Ａ：你去我家向我三八仔（被告女友）拿。
      Ｂ：好。
    III九十四年一月二十三日，十二時五十二分（Ｂ為被告之母
      ，Ｃ為被告女友）
      Ａ：媽喔，你叫阿妹（被告女友）聽好不好？
      Ｂ：好。
      Ｃ：喂。
      Ａ：阿欽說用玻璃球吃的很痛苦，說要玻璃管啦，你吹一、
          兩粒給他啦，我叫他過去我們家給你拿啦。
      Ｃ：好。
    Ⅳ九十四年一月二十三日，十三時二十七分（Ｂ：為被告女
      友，使用電話：000－0000000）
      Ａ：阿欽（丙○○）有去嗎？
      Ｂ：還沒有啊。
      Ａ：你東西有拿給緩仔喔？
      Ｂ：沒有。
      Ａ：來到這裡他才說沒有拿，我才知道，他還沒有去嗎？
      Ｂ：對啊，我就吹不好啊。
    綜合上情，丙○○染有施用毒品甲基安非他命之惡習，自須
    向他人購買毒品以解毒癮，以上開對話所顯示，被告與丙○○互為汽車及安非他命吸食器之借用，兩者關係密切，無何
    仇恨且無金錢債務糾葛，當無設詞誣攀被告之理；參酌丙○○所指九十四年四月十三日交易當日，被告與丙○○確有見
    面事實，已據被告供述在卷，依丙○○上開警詢供述所示，
    係於當日中許十二時許完成安非他命之交易，下午四時許在
    住處施用，嗣並於當日經警查獲，而採尿結果確呈甲基安非
    他命陽性反應等情綜合觀之，亦足佐證丙○○上開證述與事
    實相符。
  (三)近來政府為杜絕毒品之氾濫，對於查緝施用及販賣毒品之工
    作，無不嚴加執行，販賣毒品罪又係重罪，設若無利可圖，
    衡情一般持有毒品之人當無輕易將所持有之毒品轉讓他人而
    甘冒於再次向他人購買時，而有被查獲移送法辦危險之理。
    且毒品甲基安非命，可任意分裝或增減其份量，而每次買賣
    之價量，亦隨時隨雙方關係之深淺、當時之資力、需求程度
    及對行情之認知等因素，機動的調整，因之販賣之利得，除
    經坦承犯行，或價量均臻明確外，委難察得實情，職是之故
    ，縱未確切查得販賣賺取之實際差價，但除別有事證，足認
    係按同一價格轉讓，確未牟利外，尚難執此認非法販賣之事
    證有所不足，致知過坦承者難辭重典，飾詞否認者反得逞僥
    倖，而失情理之平；參以下列被告（即Ａ）與他人（即Ｂ）
    之電話對話內容（此部分尚無積極證據證明確有買賣或轉讓
    之事實）：
    I九十四年一月二十三日，十四時三十九分（Ｂ男，電話0
      000000000號）
      Ｂ：問題我這裡要處理好啊，志芳說半錢兩千而已啊。
      Ａ：不要聽他的。
      Ｂ：他說真的有啊，他有打電話給對方啊。
      Ａ：這你也信，我的感覺，我的感覺那是不可能的事情啦。
      Ｂ：不然你那裡有沒有啊？
      Ａ：我幫你問啦。
      Ｂ：我這個是人家要的。
      Ａ：他說多少？
      Ｂ：他說要半啦，而且還要２５００以下，這樣我就沒有賺了。
      Ａ：那找志芳好了，去給志芳拐好了。
      Ｂ：那我先打電話給志芳後，我再打給你？
      Ａ：好。
    II九十一年一月二十三日十六時十分（Ｂ男電話：0000
      000000）
      Ｂ：喂，半包。
      Ａ：我現在沒有啊。
      Ｂ：真的還是假的？
      Ａ：真的。
    III同日十八時四十九分（Ｂ男電話：0000000000
      ）
      Ｂ：你有沒有辦法幫我安排一下，我剛才去向人家拿，都沒有用。
      Ａ：多少？
      Ｂ：半包。
      Ａ：這樣沒有辦法，半包我沒有辦法，抱歉。
    Ⅳ同年月二十四日十三時二十九分（Ｂ女：0000000
      000）
      Ａ：你到真善美那裡等啦。
      Ｂ：阿兄，你可以先給我一筒女生（指毒品）給我嗎？我
          等一下在跟你處理。
    Ⅴ同年月二十四日十八時五十六分（Ｂ男：0000000
      000）
      Ｂ：我要半啦。
      Ａ：我在很遠的地方啦，回去再講啦。
      Ｂ：好。
    Ⅵ同年二月十八日零時三十三分（Ｂ男：00000000
      00）
      Ａ：你是誰？
      Ｂ：吉仔。
      Ａ：那個吉仔？
      Ｂ：大胖吉。
      Ａ：怎樣？
      Ｂ：我問你一下，你那邊粗仔，一兩多少？
      Ａ：我沒有在出。
      Ｂ：你現在要做好仔？
      Ａ：沒有啊，我現在不能動啊。
      Ｂ：都沒有嗎？
      Ａ：沒有。
      Ｂ：有地方問嗎？
      Ａ：有啊，你拿不到。
      Ｂ：有啊，價錢太高了。一兩三萬多。
      Ａ：差不多，你要多少？
      Ｂ：三萬以下的。
      Ａ：我幫你問看看。
      Ｂ：好。
    被告電話對話對象非一，對話內容多涉及買賣毒品價格高低
    之比較，益見被告乙○○當無甘冒刑罰制裁之重典僅按販入
    價格轉售予丙○○而毫無利得。
  (四)至於乙○○所辯扣案如附表三(二)編號1、2、4 之物係丙○○
    所寄放並非其所有，惟為丙○○所否認，又未提出任何證據
    足資佐證，且上開物品係自乙○○居住之南投縣草屯鎮○○
    街五十五號四樓之十一房間內查獲，有搜索扣押筆錄、現場
    照片二張及現場位置圖為證（參偵卷第66至73頁、第78頁、
    刑偵六一字第0940064076號警卷第62頁）；本案係因丙○○
    供述毒品來源始查獲被告（參偵卷第40頁），則丙○○處並
    未查獲分裝袋、電子秤等與販賣毒品有關之物品（參刑偵六
    一字第0940064070號警卷第17頁至第20頁搜索扣押筆錄），
    若被告所辯為真，丙○○其在明知被告處有其所寄放之如附
    表三(二)編號1、2、4 之物，且被告必將上情向警方供述，將
    使丙○○涉犯之罪嫌除施用第二級毒品罪外，更有法定最輕
    本刑為 7年以上有期徒刑之販賣第二級毒品罪，在此情形之
    下，丙○○何有可能向警方為此供述而使自己身陷重罪之理
    ？且被告係因丙○○供述毒品來源而遭查獲，亦為被告為警
    查獲時經警告知而知悉（參偵卷第11頁），難謂被告無挾怨
    報復而有故意誣指之情事，足見被告所辯顯不足採；又丙○○於原審審理中雖確有證述： 94年1月20日、22日、23日有
    打乙○○0000000000手機向乙○○要求還車之事，沒有於 1
    月間打電話向他買毒品云云（參原審卷第191頁） ，然自上
    述被告與丙○○通訊監察譯文內容觀之，實難認與「借還車
    」有任何關聯性，且丙○○於同日即94年12月13日原審審理
    時亦證稱：於93年1月初或94年1月間沒有買成毒品，詳細的
    時間忘記了等語（參原審卷第199頁） ，前後顯然矛盾，足
    見丙○○前開於 94年1月間未打電話向乙○○購買毒品之證
    述，應係時隔近 1年，記憶不清所致，並非可認丙○○於審
    理中有否認警詢及偵查中證述之情事存在。
  (五)證人己○○於原審審理時證稱：九十四年四月十三日當日被
    告均未外出等語；另證人庚○○於本院審理時證稱：九十四
    年四月十三日，丙○○先打電話進來，被告叫己○○去開門
    ，中午十二時許，看見丙○○到訪後，伊即與女友戊○○進
    房間，不知丙○○何時離開，被告均未出去等語，然查：證
    人庚○○與被告於案發期間係分租於南投縣草屯鎮○○街五
    十五號四樓之十一，依其所證，於看見丙○○到訪後，即與
    同居女友戊○○進入房間，不知丙○○何時離開云云，其既
    人在房間內，不知丙○○何時離開，如何能確定被告未短時
    間離開上開住處？至證人己○○係被告同居女友，情理而言
    ，證人難免迴護被告，彼等前開證述均不足為被告有利認定
    ，併予敘明。
  (六)此外，復有如附表三(二)編號1、2、4 之物扣案可佐，而附表
    三(二)編號1 確為甲基安非他命，有行政院衛生署管制藥品管
    理局94年7月21日管檢字第0940006407號檢驗成績書可證 （
    參94年度偵字第1782號卷第40頁），綜上所述，乙○○此部
    份之犯行事證明確，所辯均不足採，犯行足以認定。
三、被告持有子彈及改造槍彈部分：
    訊據被告乙○○坦承持有如附表三(一)所示之物，雖矢口否認
    有何製造槍彈之犯行，辯稱：上開物品均是丙○○於 94年4
    月11日或12日， 在其住所樓下將1紙箱及工具箱交給伊，伊
    將紙箱帶到住處廁所天花板藏起來，後來才知是槍彈，更未
    將如附表一、二所示之物寄藏與丙○○、甲○○等語云云。
    惟查：
  (一)被告所持用０９１２─４９３３４４號行動電話確有下述對
    話等情，業據被告供承在卷（Ａ為被告，Ｂ為不詳姓名男子
    ）：
    I九十四年一月二十三日十七時零二分（Ｂ：000000
      0000號）
      Ａ：你那個拿給他了嗎？
      Ｂ：我昨天有叫他過來了，他說大粒的那個，他有先拿過
          去做了。
      Ａ：嗯。
      Ｂ：他說這個銅頭的，這個比較麻煩。
      Ａ：這都是一樣的。
      Ｂ：不一樣啦，這個後面是死的，你聽懂嗎？
      Ａ：另外一個是誰要做啊？
      Ｂ：拿那個較大粒的，較大粒同色的那一種啦。
      Ａ：那都是一樣的啊。
      Ｂ：不同啦，有三種啦。
      Ａ：一種大粒的，一種小粒的。
      Ｂ：對，小粒的這種，有像紅銅頭的。
      Ａ：一種好像青銅那種。
      Ｂ：這個後面。
      Ａ：對阿，那要鑽洞。
      Ｂ：昨天我叫他過來，他跟我說很久，他說這個很麻煩啦
          。
      Ａ：嗯。
      Ｂ：這個紅色的頭都可以拿出來，你聽懂嗎？這個拿上來
          ，再用鑽頭鑽一洞這樣而已，約三分，其餘下面都是
          死的。
      Ａ：哪一種的較好用阿？
      Ｂ：同顏色的較好用啦，他跟我說要打那種的子（子彈）
          ，你就拿原的（制式子彈）就好。
      Ａ：嗯。
      Ｂ：打原的子就好了。
      Ａ：跟誰拿？跟他拿嗎？
      Ｂ：不是啦，他說你要改那種的（製造土造子彈），不如
          去跟人拿原的子來打就好了，他說你那個打算很嚴重
          。
      Ａ：嗯。
      Ｂ：他是這樣跟我講啦，我是較不瞭解，他說你的那個管
          （指槍管）如果不準，較會膛炸。
      Ａ：他那個都不會嗎？
      Ｂ：他是這樣跟我講啦，我昨天打給你就不會通，我昨天
          本來要叫你跟他講，你聽懂嗎？說這個紅頭的要如何
          處理。
      Ａ：不然我拿去換，我拿去換青頭的。
      Ｂ：他說那個大粒的要用洗床裡面在洗一下你聽懂嗎？洗
          完後，他再鑽一個洞就行了，目的要讓底火放著。
      Ａ：嗯，這樣對啊。
      Ｂ：他說現在突然要叫他做，他要回去給人借工具，他這
          二天會去借工具，你如果很趕，那可能沒有辦法，如
          果沒有在趕，他還要去向人家借東西回來處理一下。
      Ａ：他要借鑽床嗎？
      Ｂ：對，要先用洗床將裡面先洗一次。
      Ａ：全部這樣，還是那種而已。
      Ｂ：他那種的，紅頭他沒有拿過去，他說你這個紅頭的很
          麻煩。
      Ａ：不然拿來換。
      Ｂ：因為你後面這個座。
      Ａ：那鑽床我載去給他，還是怎樣？
      Ｂ：鑽床他有得拿啦，不用啦，他還有說火藥那些，他說
          那個鞭炮的火藥不好，用那個鞭炮火藥，要笑死人啦
          。
      Ａ：不然用什麼？
      Ｂ：他說他會報我去買啦。
      Ａ：紅頭的他都沒有拿上去嗎？
      Ｂ：沒有。
      Ａ：那就拿幾粒而已。
      Ｂ：拿２５粒。
      Ａ：其餘的我拿去換啊。
      Ｂ：其餘的都在這裡，這裡有一個２５的，又一個１４的
          ，還約４０粒，總共是６０幾粒嗎？
      Ａ：對阿，我拿去換。
      Ｂ：好啊，你來我跟你講，你就聽的懂了。
      Ａ：我知，我知道你的意思。
      Ｂ：底沒有座，難弄啦。
      Ａ：我再去換他那種的。
      Ｂ：他還叫我問你，你那個撞針，那個擊錘有沒有改過啦
          ？
      Ａ：什麼？
      Ｂ：他說你原的子可以打，他弄的就可以啦。
      Ａ：會啦，都會啦。
      Ｂ：會，那我就叫他弄啊，你有空再去給他拿啊。
      Ａ：好啊，我先拿去換，換完再給你啦。
      Ｂ：好，你來啦，我約你去跟他認識啦。
      Ａ：不用啦。
      Ｂ：那個很會做，就吃藥吃的很重，我較沒有跟他聯絡，
          之前我去他家，他就有給我看，就弄得很好了，我昨
          天給他叫我過來，他說兄仔你要幹什麼？我跟他說你
          這些給我處理好。
      Ａ：我電話沒錢了。
      Ｂ：好，你有空再來一趟。
      Ａ：好。
    II同年月二十三日十四時三十九分（Ｂ：0000000
       000號）
      Ｂ：那個不行喔？
      Ａ：怎樣？
      Ｂ：沒有啦，我要叫志芳幫我處理，我想你就沒有，不然
          你有嗎？
      Ａ：我沒有啦，我找不到車床機械可用。
      Ｂ：有啊。
      Ａ：我有師傅啦，借機械就好。
      Ｂ：你要小台的那個嗎？
      Ａ：小台的你那裡有嗎？
      Ｂ：要去給人載喔（製造土造子彈機械）
      Ａ：有沒有車刀？
      Ｂ：有啊，之前李仔留給我的。
      Ａ：好啊，你去載啊，有功會賞啦。
      Ｂ：好啊，你何時要用？
      Ａ：現在。
    III同年月二十四日一時三十四分（Ｂ：000000000
      0號）
      Ｂ：你何時要上來？
      Ａ：明天。
      Ｂ：那個火藥？
      Ａ：你先幫我買一下。
      Ｂ：那還要用洗床洗過，你如要做那二十五粒（指子彈）
          要緊。
      Ａ：嗯。
      Ｂ：你後面如果還要加，你就要一次把它洗完，不然分很
          多批，那車床是給人家借的，你聽懂嗎？
      Ａ：好啦。
      Ｂ：這樣較不會那麼麻煩，不然一次都幾粒、幾粒的，很
          麻煩。
      Ａ：好。
      Ｂ：例如一次一百粒，做好，要裝火藥就很簡單了。
      Ａ：嗯。
    Ⅳ同日十八時三十六分
      Ｂ：你那個還沒有好阿？
      Ａ：我在外面等啦。
      Ｂ：你不是一會兒就好。
      Ａ：我在外面等啦，現在換別間啦，那間車刀車到斷掉啦
          （製造子彈）。
      Ｂ：換別間。
      Ａ：對啊，之前做的那間啦。
      Ｂ：約幾點？
      Ａ：我不知道。
      Ｂ：你還有跟他進去啊？
      Ａ：他跟我同學、阿祥那麼多人進去，怪怪的。
      Ｂ：嗯。
    Ⅴ同日二十一時二十分（Ｂ：000－00000000
      ）
      Ｂ：德仔
      Ａ：嗯。
      Ｂ：鑽洞明天好嗎？（鑽子彈底火的洞）
      Ａ：明天好啊。
      Ｂ：因為如要開要先給我說啦。
      Ａ：什麼？
      Ｂ：如要用要先給我講，我比較好進去啦，我比較好做啦
          。
      Ａ：比較好開門嗎？
      Ｂ：對啊，我門要提早開，不然工廠的門會關起來。
      Ａ：好。
    依上開對話內容觀之，被告從事槍枝及子彈改造犯行之事實
    甚明。
  (二)證人丙○○迭於警詢、偵查及原審審理中均證述如附表二所
    示之物，均係被告於九十四年三月間拿至其南投縣草屯鎮○○路南岸巷十四號住處巷口所交付寄藏等語（參偵卷第36頁
    至第37頁、第92頁、原審卷第193頁至第194頁、 第197頁至
    第199頁） ；且證人甲○○於警詢及偵查中，亦證述如附表
    一所示之物，係被告於九十三年十一月中旬某日，持往南投
    縣草屯鎮○○路四十七之四十一號四樓甲○○居住處託其寄
    藏，並同時證稱：「乙○○說改造槍枝還沒有完全弄好，過
    幾天乙○○會親自前來組裝該槍枝」「我知道乙○○有興趣
    玩槍枝」等語（參偵卷第101頁至103頁、第202至第203頁）
    ，均明確指證槍彈來源為被告，並有附表一、二、三(一)之物
    扣案可證，而附表一編號1、附表二編號1、2、 附表三(一)編
    號1至5均具殺傷力，附表一編號2、附表二編號3、附表三(一)
    編號6、7則不具殺傷力，分別有內政部刑事警察局93年12月
    21日刑鑑字第0930245123號、94年5月18日刑鑑字第0940062
    211號槍彈鑑定書附卷可稽 （參偵卷第109至112頁、94年度
    偵字第1782號卷第20頁至第27頁）。足見乙○○確有持有制
    式子彈及為改造槍彈之犯行。
  (三)證人甲○○於原審審理中翻異前詞，改稱：如附表一所示之
    物係朋友洪志良給我的，查獲時警員說聽說乙○○那邊有很
    多東西，我們有發生過口角，所以我才說是乙○○的云云。
    惟甲○○與被告之間究有何宿怨，甲○○稱係因為被告沒有
    工作，他只要開口借錢就會給，但在90年間伊在外面被打，
    他不肯幫忙找出打伊之人，遂心生不滿，90年至93年間，只
    要開口要他幫忙都不肯，叫他調錢也不願意等語（參原審卷
    第123頁） ；然被告卻供稱：我關回來時為了錢的問題，他
    拿給我用沒有向我要，後來我們一起認識一個女人，她跟我
    在一起，事情發生後我們就沒有這麼好等語（參原審卷第12
    4頁），2人所指之「宿怨」竟迥然不同，其真實性已有可疑
    ；且被告係94年4月14日始查獲，甲○○卻早於93年12月3日
    即查獲（參偵卷第10頁至第16頁、第101至第103頁），則警
    方根本無從知悉乙○○處有「很多東西」，顯見甲○○於原
    審審理中之證述係迴護乙○○之詞，無足憑採。至於被告所
    辯扣案如附表三(一)之物係丙○○所寄放並非其所有，惟為丙○○所否認，然上開物品係自乙○○居住之南投縣草屯鎮○○街五十五號四樓之十一房間內查獲，有搜索扣押筆錄、現
    場照片二張及現場位置圖為證（參偵卷第66至73頁、第78頁
    、刑偵六一字第0940064076號警卷第62頁），若被告所辯為
    真，而本案因丙○○供述槍彈來源始查獲被告（參偵卷第36
    頁至第37頁），則丙○○處並未查獲改造工具（參刑偵六一
    字第0940064070號警卷第17頁至第20頁搜索扣押筆錄），其
    在明知被告處有其所寄放之如附表三(一)之與改造槍彈有關之
    物品，且被告必將上情向警方供述，將使丙○○涉犯之罪嫌
    除法定本刑為3年以上10年以下有期徒刑之寄藏槍枝罪、5年
    以下有期徒刑之寄藏子彈罪外，更有法定最輕本刑為 5年以
    上有期徒刑之製造槍枝罪及1年以上7年以下有期徒刑之製造
    子彈罪，在此情形之下，丙○○何有可能向警方為此供述而
    使自己身陷重罪之理？且被告係因丙○○供述槍彈來源而遭
    查獲，亦為被告為警查獲時經警告知而知悉（參偵卷第11頁
    ），難謂被告無挾怨報復而有故意誣指之情事，足見被告所
    辯顯違常理，並非事實。至於雖證人庚○○、張聖國、己○○於審理中均證稱於 94年4月10日或11日間某時許，在被告
    自由街住處樓下有看見丙○○自車上拿一個紙箱及工具箱交
    給被告，被告放在後車廂，後來就去烤肉云云，證人陳俊豪
    亦證稱當天被告要載我們去烤肉之時，有一部車停在我們前
    面，來車的人從後車廂拿 1個箱子及工具箱給被告，被告將
    之放在後車廂云云；但上開4人於94年4月14日被告為警查獲
    並扣得如附表三所示之物時，均居住該處亦在現場且於同日
    製作筆錄，證人庚○○、張聖國均稱：不知扣案物品何人所
    有等語；證人己○○稱：扣案物品不知道何人所有，是警方
    在搜索起出後，我才看到有那些扣押物品等語；證人陳俊豪
    稱：扣案物品是乙○○所有等語（參偵卷第30頁、第25頁、
    第20頁、第23頁），則若確如證人庚○○等人於原審審理中
    證述丙○○有於查獲前3、4日交與被告工具箱及紙箱，何以
    在丙○○交付後之3、4日被告即遭查獲、記憶最清晰之時，
    證人庚○○等人均未向警方提及於此對乙○○有利之證據，
    卻遲於案發後距10月之遙，始清楚憶及此事？顯違反一般人
    之經驗法則；而依查獲現場照片所示（參偵卷第79頁、第80
    頁），確有一工具箱，然並無紙箱存在，此核與查獲之南投
    縣政府警察局警察大隊偵二隊隊長洪福生於原審審理中結稱
    ：在乙○○租屋處廁所天花板查獲槍枝、工具、旅行袋等，
    槍彈是用背包的手提旅行袋裝的，好像是尼龍製的等語（參
    95年2月21日原審審判筆錄） 相符，則以乙○○於警詢時供
    稱：丙○○於94年4月10或11日在我住處樓下將1紙箱交給我
    ，並告知我要幫他保管，我就將紙箱帶到我住處廁所天花板
    藏起來云云（參偵卷第13頁），及上開庚○○等人原審審理
    時之證述，則為何查獲時槍彈是用手提旅行袋裝，而未見紙
    箱？由上足證庚○○等人於原審審理中所證並非事實，難以
    採信。
  (四)至於乙○○改造槍彈之時間，因其否認犯罪，致無從查明，
    惟依其於93年11月中旬即有轉讓槍彈與甲○○，且槍砲彈藥
    刀械管制條例業於其後之 94年1月26日修正公布，關於製造
    其他可發射子彈具有殺傷力之槍枝，修正後刑度加重，且因
    所侵害者為社會法益，若係同時在同一處所製造各為同種類
    之槍、彈，係想像競合犯，若係不同時在不同處所製造各為
    同種類之槍、彈，則應數罪併罰（均詳後述），是應從對其
    有利之認定，即乙○○製造槍彈之時間為93年11月中旬前之
    某日，且在同時、在同一處所製造，併予敘明。
  (五)綜上所述，被告此部份之犯行事證明確，所辯均無足採，其
    犯行足以認定。
四、查刑法業以中華民國九十四年二月二日總統華總一義字第09
    400014901號令修正公布第1～3、5、10、11、15、16、19、
    25～27、第四章章名、28～31、33～38、40～42、46、47、
    49、51、55、57～59、61～65、67、68、74～80、83～90、
    91-1、93、96、98、99、157、182、220、2 22、225、229-
    1、231、231-1、296-1、297、315-1、315-2、316、341、
    343條條文；增訂第40-1、75-1條條文；刪除第56、81、94
    、97、267、322、327、331、340、345、350條條文； 並自
    九十五年七月一日施行。另槍砲彈藥刀械管制條例業於九十
    四年一月二十六日修正公布，被告行為後，其應適用之相關
    法律已有變更，茲就與本案適用有關之條文，比較說明如下
    ：
  (一)按刑法第二條第一項所稱之法律，係指刑罰所依存的整體法
    律狀態，故法律有變更應指足以影響行為的可罰性與法律效
    果的法令因修正或廢止而有所變更而言。所以刑法法律變更
    概念，應界定在法律規定的改變，足以影響刑罰權判斷者而
    言，刑法總則的變更，自然會影響到個別犯罪的成立，乃至
    於法律效果的結構，自屬法律變更，應為新舊法之比較。而
    刑法修正之後，原屬連續犯之數個犯罪行為，依新法應數罪
    併罰，比較修正前之規定，可依裁判上一罪論處，顯然修正
    前之規定有利於被告，如仍依修正後之規定，對於被告極為
    不利，從而，解釋上對於刑法第二條之解釋，應包括此種影
    響罪刑加重之規定，被告所涉販賣第二級毒品自以適用修正
    刪除前連續犯之規定較為有利。
  (二)刑法定執行刑部分：
    查被告行為後，刑法第五十一條第五款已修正數罪併罰定其
    應執行者：「宣告多數有期徒刑者，於各刑中之最長期以上
    ，各刑合併之刑期以下，定其刑期。但不得逾三十年」，與
    舊法規定之數罪併罰定其應執行者：「宣告多數有期徒刑者
    ，於各刑中之最長期以上，各刑合併之刑期以下，定其刑期
    。但不得逾二十年」之規定相較，自以舊法規定之定應執行
    刑之上限為二十年對行為人較為有利，此為影響行為人刑罰
    之法律效果。是被告行為後法律已有所變更，經比較新舊刑
    法第五十一條第五款之規定，應依刑法第二條第一項前段之
    規定，適用最有利於被告之修正前行為時法，而定其應執行
    之刑。
  (三)罰金易服勞役折算標準部分：
    查被告行為後，刑法第四十二條第三項關於易服勞役之折算
    標準及期限已有修正，因屬科刑規範事項之變更，其折算標
    準為裁判時所應諭知，自有就新舊法規定比較之必要，然因
    新舊刑法對易服勞役之折算標準，及易服勞役期限，規定各
    有不同，利與不利之情形互見，應就新舊法之規定綜合比較
    ，以決定適用最有利於行為人之法律。修正公布施行之刑法
    第四十二條第五項規定：「罰金總額折算逾一年之日數者，
    以罰金總額與一年之日數比例折算。依前項所定之期限，亦
    同。」比較修正前「罰金總額折算逾六個月之日數者，以罰
    金總額與六個月之日數比例折算」，以修正前之規定，較有
    利於被告，則應依刑法第二條第一項規定，適用修正前之刑
    法第四十二條第三項規定，定其折算標準。
  (四)槍砲彈藥刀械管制條例部分
    被告於事實一(二)行為後，槍砲彈藥刀械管制條例業於九十四
    年一月二十六日修正公布，將該條例第十一條刪除，並將該
    條例第四條第一項第一款所定「其他可發射金屬或子彈具有
    殺傷力之各式槍砲」之相關刑責規定移列併入第八條內，其
    中關於未經許可製造該等槍砲之法定刑亦由「五年以上有期
    徒刑，併科新臺幣一千萬元以下罰金」提高為「無期徒刑或
    五年以上有期徒刑，併科新臺幣一千萬元以下罰金」，相比
    較之下，關於製造其他可發射金屬或子彈具有殺傷力之各式
    槍砲犯行，自以適用修正前之規定有利於被告；惟修正後同
    條例第十二條第一項、第四項之未經許可製造子彈及未經許
    可持有子彈罪之法定本刑，分別為一年以上七年以下有期徒
    刑，併科五百萬元以下罰金、五年以下有期徒刑，併科三百
    萬元以下罰金，與修正前之法定刑相同，依刑法第二條第一
    項前段，此部份之犯行自應適用行為時之法律即修正前之槍
    砲彈藥刀械管制條例第十二條第一項、第四項處罰。
五、丙○○已向被告要約向其購買甲基安非他命，被告亦承諾，
    惟因故未交易成功，致未有交易完成之結果，其犯罪尚屬未
    遂，是核被告事實欄二(1)、(2)所為，係犯毒品危害防制條例
    第四條第五項、第二項之販賣第二級毒品未遂罪，事實欄二
    (3)所為，係犯同法第四條第二項之販賣第二級毒品既遂罪，
    又被告持有甲基安非他命，進而販賣，其持有之低度行為，
    為販賣之高度行為所吸收，不另論罪。其先後多次販賣第二
    級毒品犯行，時間緊接，犯罪構成要件相同，顯係基於概括
    犯意為之，應依連續犯之規定論以一罪之販賣第二級毒品既
    遂罪，除法定本刑為無期徒刑部分不得加重外，餘依法加重
    其刑。又被告雖著手於製造子彈之犯行，惟均不具殺傷力而
    未遂，是核被告事實欄三所為，係犯修正前同條例第十一條
    第一項之未經許可，製造其他可發射子彈具有殺傷力之槍枝
    罪、修正前之槍砲彈藥刀械管制條例第十二條第四項之未經
    許可持有子彈罪、修正前同條例第十二條第五項、第一項之
    未經許可製造子彈未遂罪。又非法製造、持有槍砲彈藥刀械
    等違禁物，所侵害者為社會法益，如果同時製造、持有之違
    禁物客體種類相同（同為手槍，或同為子彈，或同為爆裂物
    ），縱令製造完成或持有之客體有數個（如數支手槍、數顆
    子彈、數顆爆裂物），仍為單純一罪，不發生想像競合犯之
    問題，除非同時製造或持有二種以上不相同種類之違禁物客
    體（如同時製造或持有手槍及子彈，或手槍及爆裂物），始
    有一行為觸犯數罪名之想像競合犯適用，最高法院90年度台
    上字第7213號判決意旨可資參照。被告持有如附表二編號 2
    、附表三(一)編號4、5之制式子彈雖有 8顆，製造如附表一編
    號1、附表二編號1、附表三(一)編號1至3之槍枝雖有 5枝，製
    造未遂如附表一編號2、附表二編號3、附表三(一)編號6、7之
    子彈雖有30顆，然揆諸上開判決意旨，仍應各論以單純一罪
    。次按未經許可持有槍砲之主要組成零件者，槍砲彈藥刀械
    管制條例第十三條第四項、第一項定有處罰規定，而手槍之
    槍管、槍身、槍機、撞針、轉輪、滑套、彈匣、擊錘業經內
    政部依法於 86年11月24日以台（86）內警字第8670683號公
    告為手槍之主要組成零件，自不得非法持有。被告附表三(一)
    編號8 槍管之槍枝主要組成零件之低度行為，應為製造之高
    度行為所吸收，均不另論罪。又被告係於同一時間、在同一
    處所利用同一批工具而製作，業據本院認定如前，其為利用
    同一機會而實施，且在主觀上係基於同一製造槍彈侵害社會
    公共安全法益之犯意，應視為一行為觸犯數罪名，是其所犯
    未經許可製造其他可發射子彈具有殺傷力之槍枝罪及未經許
    可製造子彈未遂罪間，具裁判上一罪之想像競合關係，應從
    一重之未經許可製造其他可發射子彈具有殺傷力之槍枝罪處
    斷。另被告所犯連續販賣第二級毒品罪、未經許可持有子彈
    罪、未經許可製造可發射子彈具有殺傷力之槍枝罪間，犯意
    各別，罪名有異，應予分論併罰。又被告曾因施用第二級毒
    品案件，經法院判處有期徒刑六月確定，於九十三年九月二
    十一日易科罰金執行完畢，有臺灣高等法院被告前案紀錄表
    附卷可證，其於有期徒刑執行完畢後，五年以內再犯本件有
    期徒刑以上之罪，為累犯，應依刑法第四十七條之規定，除
    法定本刑為無期徒刑部分不得加重外，就連續販賣第二級毒
    品罪遞加重其刑，餘加重其刑。末按未經許可持有槍砲、彈
    藥之主要組成零件者，處6月以上5年以下有期徒刑，槍砲彈
    藥刀械管制條例第13條第4 項定有明文，揆其立法意旨係為
    防制不法份子，利用化整為零方式分批持有以規避查覺及處
    罰，乃對於情節較輕之製造、持有主要組成零件（經中央主
    管機關公告者為限）行為亦明文增列處罰規定，是該條所規
    定處罰之行為似不包括未經許可製造或持有子彈之組成零件
    在內，蓋依同條例第4條第3項之規定，槍砲彈藥之主要組成
    零件種類，由中央主管機關公告之，而依上揭中央主管機關
    內政部公告關於彈藥之主要組成零件，則僅就該條例第4 條
    第1項第2款彈藥中之炸彈及爆裂物之主要組成零件種類加以
    公告，至於其他各式槍砲所使用之砲彈、子彈之主要組成零
    件種類則未公告，顯係為避免刑度失衡而有意省略，否則如
    謂未經許可而持有子彈之組成零件行為，亦分別構成未經許
    可持有彈藥之主要組成零件罪，則依同條例第四項之規定，
    其法定刑為六月以上五年以下有期徒刑，反較情節較重之未
    經許可持有子彈罪，依同條五年以下有期徒刑為重，法律適
    用顯失輕重，從而被告持有附表二編號4 之空彈殼、附表三
    (一)編號8、20至23 之彈殼、底火及火藥之行為，應不另構成
    犯罪；又，檢察官起訴認被告所販賣之第二級毒品為安非他
    命，林欣邦持有之第二級毒品亦為安非他命，惟丙○○尿液
    經送驗結果，安非他命濃度均大於200ng/ml，甲基安非他命
    濃度均大於500n g/ ml，可判為甲基安非他命陽性反應，有
    上述之濫用藥物尿液檢驗報告 1紙附卷可佐，且扣案之附表
    三(二)編號1、附表四編號2經送驗亦均檢出甲基安非他命成分
    ，有上述之檢驗成績書各 1紙可證，足證被告販賣及林欣邦
    持有之第二級毒品為甲基安非他命，起訴書此部分顯有誤載
    ，應予更正；再本件扣案之槍彈經送請法務部調查局鑑定結
    果，未發現有清晰可供比對之指紋等情，有該局九十五年六
    月二十七日鑑定通知書一紙附卷可查，既未發現任何清晰可
    供比對之指紋，則除未發現被告指紋外，亦未發現其他任何
    人之指紋，是難憑此為被告有利認定甚明，均附予敘明。
六、原審予被告論罪科刑固非無見，然未及為刑法修正之比較適
    用，尚有未洽，被告上訴否認販賣安非他命及製造槍彈犯行
    雖不可採，然原判決關於被告有罪部分既有上開不當之處，
    自應將被告該部分撤銷改判。爰審酌乙○○正值青年，不思
    循合法正當途徑獲致財富，竟運用智慧、勞力於不法之途，
    為獲取非法利益，於明知甲基安非他命之成癮性下，猶販售
    圖利，戕害他人身心健康，對社會治安危害至鉅，且值此槍
    彈氾濫之際，非法持有及製造槍彈，對社會治安潛藏高度危
    險，惟其並未直接以所持有或製造之槍彈為其他實害行為等
    一切情狀，分別量處如主文所示之刑並定應執行刑，併科罰
    金部分並諭知易服勞役之折算標準，以示懲儆。
七、扣案如附表一編號1、附表二編號1、2、附表三(一)編號1至 5
    、8 所示之物，均為違禁物，爰依刑法第三十八條第一項第
    一款之規定宣告沒收；附表三(二)編號1 所示之毒品，爰依毒
    品危害防制條例第十八條第一項前段沒收銷燬之；附表三(二)
    編號2至4所示之物，係被告所有且為其犯連續販賣第二級毒
    品罪所用之物，業據本院認定如前，爰依毒品危害防制條例
    第十九條第一項宣告沒收之；被告販賣第二級毒品得款三千
    元，爰依同條之規定宣告沒收之，如全部或一部不能沒收時
    ，應以其財產抵償之。附表一編號2、附表二編號3、附表三
    (一)編號6、7所示之物，經鑑驗均無殺傷力，業經說明如前，
    與附表二編號4、附表三(二)編號9至23所示之物均係供被告製
    造槍彈所用之物，且係被告所有，業據本院認定如前，爰依
    刑法第三十八條第一項第二款之規定宣告沒收。至於附表三
    (二)編號5經送驗未發現法定毒品成分，有法務部調查局94年7
    月14日調科壹字第970002735號鑑定通知書附卷可證 （參94
    年偵字第1782號卷第37頁），與附表三(二)編號6、7之物，均
    非違禁物，亦無證據證明係供被告犯販賣第二級毒品或製造
    槍彈所用之物；被告用以供販賣第二級毒品所用之00000000
    00號行動電話，因未扣案，未免將來執行困擾，爰均不宣告
    沒收。
八、不另為無罪之諭知部分：
  (一)公訴意旨另以：被告乙○○基於意圖販賣第二級毒品安非他
    命營利之概括犯意，夥同乙名姓名年籍不詳之成年男子（下
    稱甲男） 共組販毒集團，自93年10月份某日起至94年3月14
    日止，陸續由洪宗智持用0000000000號行動電話撥打被告所
    使用之0000000000、0913（後幾碼忘記了）等門號之行動電
    話，前後至少向乙○○購買安非他命10次以上、每次價格為
    1000或2000元不等之價格，雙方約定之交易地點大部分在草
    屯鎮○○路路邊、草屯鎮○○路某便當店或約定之鄉○○路
    後，再由被告親自或甲男將毒品送至前揭指定之地點完成交
    易，因認被告涉犯毒品危害防制條例第4條第2項之販賣第二
    級毒品罪嫌云云（公訴所指被告於同期間連續販賣第一級毒
    品海洛因予洪宗智部分，已據原審判決無罪確定）。
  (二)按犯罪事實應依證據認定之，無證據不得認定犯罪事實，又
    不能證明被告犯罪或其行為不罰者，應諭知無罪之判決，刑
    事訴訟法第一百五十四條第二項、第三百零一條第一項分別
    定有明文，本件公訴人認被告涉犯上開罪嫌，無非以證人洪
    宗智於警詢及偵查中之證述、通訊監察譯文等為其論據。訊
    據被告乙○○堅決否認上開犯行，辯稱：是洪宗智要其帶他
    去找朋友買毒品等語。經查：
  (1)證人洪宗智於警詢之證述係審判外之陳述，無證據能力已如
    前述。
  (2)自被告持用之0000000000號行動電話與洪宗智持用之000000
    0000號行動電話進行通訊監察，於 94年1月22日15時59分許
    、同日16時21分許、同日時44分許、同日時57分許，有：
      洪宗智（下簡稱智）：
          你有沒有辦法幫我拿一張，現金的，現在錢放在我這
          裡啦。
      乙○○（下簡稱林）：
          我幫你問問看、
      林：我有幫你問到了，你要直接過去向他拿啦。
      智：在哪裡？
      林：我打電話向他問在哪裡啦，現金交易
      智：好啦
      林：我聯絡好了，我有叫他打電話給你啦
      智：好
      林：他可能去你家，阿祥你知道嗎？
      智：柯文祥喔？
      林：對啊
      智：叫黑輪他家來就好了
      林：輪他家喔？
      智：對，他家的東西不知道好不好？
      林：我不知道，你可以就向他拿，不可以就不要拿
      智：好
  (3)證人洪宗智於原審審理中證稱：是我打電話問乙○○有無毒
    品，他說沒有賣，但是看我難過，要幫我拿，偵訊所言不實
    在等語（參原審卷第201頁、第203頁），核與上開通信監察
    內容確屬一致，是乙○○所辯無販賣毒品與洪宗智，係幫他
    找人買毒品等語，顯非無據。
  (三)綜上所述，難以僅憑洪宗智上開語意非販賣毒品之通信監察
    譯文，遽認被告有販賣第二級毒品甲基安非他命之犯行，是
    此部分不能證明被告犯罪，就販賣第二級毒品部分，揆諸首
    揭法條規定，原應為無罪之諭知，惟公訴意旨認此部分與前
    開有罪部分有連續犯之裁判上一罪關係，爰不另為無罪之諭
    知。
九、據上論結，應依刑事訴訟法第三百六十九條第一項前段、第
    三百六十四條、第二百九十九條第一項前段，毒品危害防制
    條例第四條第二項、第十八條第一項前段、第十九條第一項
    ，修正前槍砲彈藥刀械管制條例第十一條第一項、第八條第
    四項、第十二條第五項、第一項、第四項、第十八條第四項
    ，刑法第十一條前段、第二條第一項、（修正刪除前）第五
    十六條、第四十七條、（修正前）第四十二條第二、三項、
    第三十八條第一項第一、二款、（修正前）第五十一條第五
    款、第七款，（修正刪除前）罰金罰鍰提高標準條例第二條
    ，判決如主文。
本案經檢察官丁○○到庭執行職務。
中    華    民    國    95    年    8     月    2     日
              刑事第四庭  審判長法  官  洪  耀  宗
                                法  官  江  德  千
                                法  官  劉  登  俊
上列正本證明與原本無異。
如不服本判決應於收受送達後十日內向本院提出上訴書狀，其未
敘述上訴之理由者並得於提起上訴後十日內向本院補提理由書（
均須按他造當事人之人數附繕本）。
                                書記官  粘  銘  環
中    華    民    國    95    年    8     月    3     日
附表一：甲○○處扣押之物
┌──┬───────────────────┬───┬──────────┐
│編號│    項                           目   │ 數量 │  註            記  │
├──┼───────────────────┼───┼──────────┤
│ １ │仿BERETTA廠92FS型半自動手槍製造之玩具 │ 1枝  │機械性能良好，可擊發│
│    │手槍換裝土造金屬槍管而成之改造手槍（含│      │適用子彈，認具殺傷力│
│    │彈匣一個），槍枝管制編號0000000000    │      │                    │
├──┼───────────────────┼───┼──────────┤
│ ２ │土造子彈（具直徑約8.8MM金屬彈頭）     │ 1顆  │經實際試射，無法擊發│
│    │                                      │      │，認不具殺傷力。    │
└──┴───────────────────┴───┴──────────┘
附表二：丙○○處扣押之物
┌──┬───────────────────┬───┬──────────┐
│編號│    項                           目   │ 數量 │  註            記  │
├──┼───────────────────┼───┼──────────┤
│ １ │仿BERETTA廠84型半自動手槍製造之玩具手 │ 1枝  │機械性能良好，可擊發│
│    │槍換裝土造金屬槍管而成之改造手槍（含彈│      │適用子彈，認具殺傷力│
│    │匣一個），槍枝管制編號0000000000      │      │                    │
├──┼───────────────────┼───┼──────────┤
│ ２ │90制式子彈（口徑9MM頭）               │ 1顆  │認具殺傷力。        │
├──┼───────────────────┼───┼──────────┤
│ ３ │90土造子彈（具直徑約9MM金屬彈頭）     │ 1顆  │經試射，無法擊發，認│
│    │                                      │      │不具殺傷力。        │
├──┼───────────────────┼───┼──────────┤
│ ４ │土造金屬空彈殼                        │ 2顆  │                    │
└──┴───────────────────┴───┴──────────┘
附表三：乙○○處扣押之物
(一)槍彈及改造工具
┌──┬───────────────────┬───┬──────────┐
│編號│    項                           目   │ 數量 │  註            記  │
├──┼───────────────────┼───┼──────────┤
│ １ │仿BERETTA廠92FS型半自動手槍製造之玩具 │ 1枝  │機械性能良好，可擊發│
│    │手槍換裝土造金屬槍管而成之改造手槍（含│      │適用子彈，認具殺傷力│
│    │彈匣一個），槍枝管制編號0000000000    │      │                    │
├──┼───────────────────┼───┼──────────┤
│ ２ │仿BERETTA廠84型半自動手槍製造之玩具手 │ 1枝  │機械性能良好，可擊發│
│    │槍換裝土造金屬槍管而成之改造手槍（含彈│      │適用子彈，認具殺傷力│
│    │匣一個），槍枝管制編號0000000000      │      │                    │
├──┼───────────────────┼───┼──────────┤
│ ３ │仿BERETTA廠84型半自動手槍製造之玩具手 │ 1枝  │機械性能良好，可擊發│
│    │槍將其金屬槍管車通而成之改造手槍（含彈│      │適用子彈，認具殺傷力│
│    │匣一個），槍枝管制編號0000000000      │      │                    │
├──┼───────────────────┼───┼──────────┤
│ ４ │65制式步槍子彈（口徑5.56MM）          │ 1顆  │認具殺傷力。        │
├──┼───────────────────┼───┼──────────┤
│ ５ │90制式子彈（口徑9MM）                 │ 6顆  │認均具殺傷力。      │
├──┼───────────────────┼───┼──────────┤
│ ６ │土造子彈                              │ 25顆 │其中22顆具直徑約9MM │
│    │                                      │      │之金屬彈頭，採樣7顆 │
│    │                                      │      │試射，均無法擊發，認│
│    │                                      │      │不具殺傷力；另3顆均 │
│    │                                      │      │不具底火及火藥，非為│
│    │                                      │      │子彈之完整結構，認均│
│    │                                      │      │不具殺傷力。        │
├──┼───────────────────┼───┼──────────┤
│ ７ │玩具金屬彈殼加裝直徑約8.5MM之金屬彈頭 │ 3顆  │採樣1顆試射，可擊發 │
│    │改造而成之改造子彈                    │      │，惟彈頭發射動能不足│
│    │                                      │      │，認不具殺傷力。    │
├──┼───────────────────┼───┼──────────┤
│ ８ │槍管                                  │13枝  │                    │
├──┼───────────────────┼───┼──────────┤
│ ９ │彈殼                                  │ 4顆  │                    │
├──┼───────────────────┼───┼──────────┤
│ １０ │90手槍保養工具袋                      │ 1組  │                    │
├──┼───────────────────┼───┼──────────┤
│  │改造槍械零件                          │ 1批  │                    │
├──┼───────────────────┼───┼──────────┤
│  │複進簧                                │15條  │                    │
├──┼───────────────────┼───┼──────────┤
│  │老虎鉗                                │ 2組  │                    │
├──┼───────────────────┼───┼──────────┤
│  │手提式電動鑽孔機                      │ 4台  │                    │
├──┼───────────────────┼───┼──────────┤               │
│  │電鑽頭                                │ 1組  │                    │
├──┼───────────────────┼───┼──────────┤
│  │砂紙                                  │10張  │                    │
├──┼───────────────────┼───┼──────────┤
│  │鑽石鑽頭                              │16個  │                    │
├──┼───────────────────┼───┼──────────┤
│  │挫刀                                  │ 8枝  │                    │
├──┼───────────────────┼───┼──────────┤
│  │工具                                  │ 1批  │                    │
├──┼───────────────────┼───┼──────────┤
│  │紙底火                                │287顆 │                    │
├──┼───────────────────┼───┼──────────┤
│  │底火                                  │50顆  │                    │
├──┼───────────────────┼───┼──────────┤
│  │玩具底火                              │16盒  │                    │
├──┼───────────────────┼───┼──────────┤
│  │白色火藥                              │91公克│                    │
└──┴───────────────────┴───┴──────────┘
(二)毒品及其他
┌──┬───────────────────┬───┬──────────┐
│編號│    項                           目   │ 數量 │  註            記  │
├──┼───────────────────┼───┼──────────┤
│ １ │甲基安非他命（合計毛重18.524公克）    │ 3包  │檢出Methamphetamine │
│    │                                      │      │（甲基安非他命）成份│
├──┼───────────────────┼───┼──────────┤
│ ２ │電子秤                                │ 1個  │                    │
├──┼───────────────────┼───┼──────────┤
│ ３ │行動電話（含SIM卡，使用門號：000000000│ 1支  │序號：00000000000000│
│    │5號）                                 │      │1                   │
├──┼───────────────────┼───┼──────────┤
│ ４ │分裝袋                                │ 205個│                    │
├──┼───────────────────┼───┼──────────┤
│ ５ │疑似海洛因粉末（合計淨重58.65公克，空 │ 3包  │均未發現法定毒品成分│
│    │包裝重2.90公克）                      │      │                    │
├──┼───────────────────┼───┼──────────┤
│ ６ │布偶                                  │ 2個  │供藏放編號1、2之用  │
├──┼───────────────────┼───┼──────────┤
│ ７ │新台幣24700元                         │      │                    │
└──┴───────────────────┴───┴──────────┘
附表四：林欣邦處扣押之物（已執行完畢）
┌──┬───────────────────┬───┬──────────┐
│編號│    項                           目   │ 數量 │  註            記  │
├──┼───────────────────┼───┼──────────┤
│ １ │海洛因（淨重0.11公克）                │ 1包  │含第一級第6項毒品海 │
│    │                                      │      │洛因成分            │
├──┼───────────────────┼───┼──────────┤
│ ２ │海洛因空包裝重0.23公克                │ 1個  │                    │
├──┼───────────────────┼───┼──────────┤
│ ３ │甲基安非他命（合計毛重16.830公克）    │ 1包  │檢出Methamphetamine │
│    │                                      │      │（甲基安非他命）成分│
└──┴───────────────────┴───┴──────────┘
                                                    Ｒ


司法院資訊處製作；財團法人民間司法改革基金會備份。
